# 收到的财政资金如何进行会计处理

提问人：xflcpa123 时间：2013-11-21 17:04:29
谢谢回复！ 政府补助中没有明确B大学应得的份额，只是总额 500 万元，因为主要是以A公司的名义申请的，B大学是协作单位，再说财政部补助也不会细化到那种程度。 财政部关于印发《中央预算内固定资产投资补助资金财政财务管理暂行办法》的通知（财建[2005]355号）明确规定计入资本公积。

回答人：chenyiwei
1 、如果政府批文仅规定拨款总额为 500 万元，未明确规定在A公司和B大学之间如何分配这笔资金，且A公司在该项目中处于主导地位，是未来研发成果的最主要受益者，则A支付给B的这 100 万可以构成A的外包研发支出，根据该项目的所处阶段和是否满足资本化条件，确定应将其资本化还是费用化。 2 、此类研发经费补助多数可能性是属于《企业财务通则》第二十条所指的第三类财政资金“贷款贴息、专项经费补助”，属于应计入资本公积的“投资补助”可能性相对较小。 3 、在上述前提下，该 500 万元均确认为A公司的政府补助收益，根据研发支出的资本化／费用化情况确定为与资产相关还是与收益相关。

提问人：xflcpa123 时间：2013-11-22 10:03:03
谢谢陈版回复！ 那就是说除了文件中明确说是国家投资性质的款项，其他即使是三部委预算内批复的资金也不计入资本公积，而是按政府补助处理。

回答人：chenyiwei
可以这样理解。此类科研经费拨款基本不可能是投资补助。